【裁判字號】    99,裁,1135
【裁判日期】    990520
【裁判案由】    有關稅捐事務
【裁判全文】
最  高  行  政  法  院  裁  定
                                      99年度裁字第1135號
上  訴  人  甲○○
被 上訴 人  臺北市稅捐稽徵處
代  表  人  謝松芳
上列當事人間有關稅捐事務事件，上訴人對於中華民國99年3月
22日臺北高等行政法院98年度簡字第720號判決，提起上訴，本
院裁定如下：
    主  文
上訴駁回。
上訴審訴訟費用由上訴人負擔。
    理  由
一、按對於適用簡易程序之裁判提起上訴，須經本院許可。前項
    許可，以訴訟事件所涉及之法律見解具有原則性者為限，行
    政訴訟法第235條定有明文。所謂法律見解具有原則性，係
    指該訴訟事件所涉及之法律問題意義重大，而有加以闡釋之
    必要而言。
二、本件上訴人對於高等行政法院適用簡易程序所為之判決，提
    起上訴，係以：系爭3321-HY車輛停放位於臺北市○○○路
    真理堂前，與被上訴人所查獲地點顯不相同，從雙方照片比
    對可知有人造假，又系爭BG-9767車輛停放○○○區○○路
    587巷1號前，係於臺北市士林橋改建工程範圍內，非屬公共
    道路，自無財政部88年8月4日臺財稅第881933349號函之適
    用，且被上訴人對開單之辦事員亦無勤前教育，取締有缺公
    信力，另依上訴人所提臺北市疑似廢棄車輛查報、通知紀錄
    表可知，系爭3321-HY車輛已無行動力，而系爭二車年式已
    老，無零件供應從外觀即知為廢棄車輛久未使用，被上訴人
    以系爭車輛占用道路處罰，又以排擠他人停車引用牌照稅法
    處罰，顯有違一事不二罰原則等語，為其論據。本院查：（
    一）原判決以系爭BG-9767車輛部分，被上訴人以94年2月1
    日北市稽法乙字第09490074300號處分書於94年2月4日送達
    上訴人，前經上訴人申請復查，已據被上訴人以94年9月6日
    北市稽法甲字第09460846400號復查決定書駁回，該復查決
    定書並於94年9月8日送達上訴人，因上訴人對上述復查決定
    未提起訴願，該處分業已確定，上訴人復對該處分於98年1
    月19日申請復查，復查決定自程序上駁回抗告人復查之申請
    ，並無不合，上訴人循序提起撤銷訴訟，自屬起訴不備起訴
    要件，此部分訴訟不合法為由駁回上訴人之訴，並無違誤。
    上訴意旨關於系爭BG-9767車輛所陳上述理由，核與原判決
    上開駁回理由無涉，並無所涉及之法律見解具有原則性情事
    。（二）原判決以系爭3321-HY車輛部分，被上訴人97年3月
    6日北市稽法乙字第09730348300號裁處書係於97年3月14日
    送達上訴人，繳納期間97年5月14日止，計算上訴人申請復
    查期間應自97年5月15日起算30日，即至97年6月13日屆滿（
    星期五），惟上訴人遲至98年1月19日始提出復查之申請，
    顯已逾法定不變復查期間，復查決定自程序上駁回上訴人復
    查之申請，並無不合，上訴人循序提起撤銷訴訟，為起訴不
    備起訴要件，此部分訴訟不合法，駁回上訴人之訴，並無不
    合；又系爭3321-HY車輛逾期未繳納95年1月1日至1月5日使
    用牌照稅，又因逾期未參加定期檢驗，亦未向交通管理機關
    申報停止使用，前經臺北市交通事件裁決所於95年1月6日逕
    行註銷牌照，而前經被上訴人所屬中北分處於96年12月10日
    查獲乙車使用公共道路，已經被上訴人依使用牌照稅法第28
    條規定，補徵95年1月6日至12月31日及96年1月1日至12月10
    日使用牌照稅，並按95年1月1日至1月5日應納稅額處1倍罰
    鍰計200元及按自註銷日起至查獲無牌違規使用道路時止之
    應納稅額處2倍罰鍰計58,600元，嗣被上訴人所屬中北分處
    復於97年10月22日查獲乙車停放於公共道路，按使用牌照稅
    法第28條第2項規定之「使用」公共道路，不限於「駕駛」
    一途，具有相當體積之車輛，以停放方式占用公共水陸道路
    ，排除其他車輛之使用，亦當屬該條規範之使用公共道路範
    疇，則上訴人系爭經註銷牌照之3321-HY車輛，於97年10月
    22日查獲時，係有使用公共道路，上訴人明知車牌已經註銷
    ，猶將該車停放於公共道路，縱無違章之故意，亦難辭其過
    失之責，從而，被上訴人除補徵96年12月11日至31日及97年
    1月1日至10月22日使用牌照稅外，並以97年11月21日北市稽
    法乙字第09732246000號裁處書按補徵使用牌照稅額處2倍罰
    鍰26,350元，並無不合，並敘明系爭3321-HY車輛於97年10
    月22日確係使用於公共道路為被上訴人查獲，被上訴人舉發
    時將違規地點記載為「長春路258巷22弄575號前」，乃係誤
    載，且已於訴願程序中經更正為「長春路258巷22弄17號前
    」，而南京東路3段89巷27弄4號與258巷22弄17號實係鄰近
    ，縱認被上訴人未精準敘明違規地點係有瑕疵，然此瑕疵亦
    屬輕微，而不影響系爭罰鍰處分合法性之認定，已經原判決
    論斷甚明，亦無不合。本件被上訴人於97年10月22日查獲系
    爭3321-HY車輛使用於公共道路，與前次查獲時間相距10個
    月，查獲地點亦不同，且係累計不同稅捐週期之應納稅額而
    處以罰鍰，上訴意旨以違反一事不二罰，再執詞爭議，亦無
    所涉及之法律見解具有原則性情事。此外之上訴理由，無非
    係就原審之事實認定及證據調查暨證據取捨事項為指摘，並
    無所涉及之法律見解具有原則性情事。從而，上訴人提起本
    件上訴，依首開規定及說明，不應許可，其上訴難謂合法，
    應予駁回。
三、據上論結，本件上訴為不合法。依行政訴訟法第249條第1項
    前段、第104條、民事訴訟法第95條、第78條，裁定如主文
    。
中    華    民    國    99    年    5     月    20    日
                    最高行政法院第一庭
                        審判長法官  鄭  淑  貞
                              法官  黃  淑  玲
                              法官  姜  素  娥
                              法官  楊  惠  欽
                              法官  胡  方  新

以  上  正  本  證  明  與  原  本  無  異
中    華    民    國    99    年    5     月    21    日
                              書記官  郭  育  玎

司法院資訊處製作；財團法人民間司法改革基金會備份。
